Minutes et répertoires du notaire Léon Émile BUCAILLE, 2 janvier 1910 - 3 février 1937 (étude XXXIV)
Archives nationales (France)
Minutes et répertoires du notaire Léon Émile BUCAILLE (étude XXXIV)
2 janvier 1910 - 3 février 1937
MC/ET/XXXIV/1600 - MC/ET/XXXIV/1873, MC/RE/XXXIV/25 - MC/RE/XXXIV/27
Etude XXXIV; Bucaille, Léon Emile
274 boîtes (de 8 cm à 15 cm) 28,8 mètres linéaires
Archives nationales de France
Minutes et répertoires: la loi 2008-696 du 15 juillet 2008 relative aux archives a fixé à 75 ans à compter de la date de l'acte, ou à 25 ans à compter de la date du décès de l'intéressé si ce délai est plus bref, le délai de communication des minutes et répertoires des notaires; ce délai est porté à 100 ans à compter de la date de l'acte si le document se rapporte à un mineur (code du Patrimoine, articles L213-2, 4e d et 5e).
Autres documents de l'étude (dossiers de clients, comptabilité...): s'agissant d'archives privées, ces documents sont communicables selon les modalités fixées par le déposant ou le donateur.
Certains documents ne sont pas accessibles en raison de leur mauvais état de conservation.
Versement par l'étude le 18 juin 2013.
Avant le versement, conservé à l'étude XXXIV puis chez "Notaires Paris Services" au Perray-en-Yvelines.
néant
chronologique
Accès aux instruments de recherche de l'étude XXXIV
Archives de l'étude XXXIV
- Minutes de Léon Émile BUCAILLE, 2 janvier 1910 - 3 février 1937; MC/ET/XXXIV/1600 - MC/ET/XXXIV/1873
  - Minutes. 1910, janvier - février, janvier - février 1910; MC/ET/XXXIV/1600
    Informations concernant le classement:
    Le niveau inférieur de description correspond aux minutes d'actes. Toutes les minutes ont été décrites une à une.
    - Prêt conditionnel par le Crédit foncier de France à Louisa Marie Bécot, propriétaire, demeurant 123, rue de Longchamp, veuve de Marie Albert Lefèvre., 3 janvier 1910; MC/ET/XXXIV/1600
      Origine de l'information:
      Acte signalé par le personnel du Minutier central des notaires de Paris
      Date de création de la notice: 2016 (N. Denis)
      Longchamp (rue de); Bécot, Louisa Marie; Lefèvre, Marie Albert
    - Dépôt judiciaire du testament de Marie Louise Pierrette Émilie Jullien, épouse de Bernard Gaston Paul Duval, demeurant 21, rue de Lisbonne., 3 janvier 1910; MC/ET/XXXIV/1600
      dépôt de pièces; Lisbonne (rue de); Jullien, Marie Louise Pierrette Émilie; Duval, Bernard Gaston Paul
    - Quittance par les consorts Thomas à Louis François dit Alfred Cartier, rentier, demeurant 11 bis, rue de Pomereu., 4 janvier 1910 - 18 octobre 1910; MC/ET/XXXIV/1600
      Informations complémentaires:
      À la suite: compte rendu de formalités hypothécaires, 18 octobre 1910
      quittance; Pomereu (rue de); François, Louis
    - Dépôt de procurations par Clarisse Adèle Augustine Thouvenin, propriétaire, demeurant à Nantes, veuve de Théodore Simoneau, Frédéric Paul Aubert, négociant, et Berthe Clarisse Thouvenin, son épouse, demeurant à Nantes, à Claude Brun, architecte, demeurant 97, rue de la Bourdonnais., 6 janvier 1910; MC/ET/XXXIV/1600
      dépôt de pièces; négociant; architecte; Labourdonnais (rue de); Nantes (Loire-Atlantique); Thouvenin, Clarisse Adèle Augustine; Simoneau, Théodore; Aubert, Frédéric Paul; Thouvenin, Berthe Clarisse; Brun, Claude
    - Quittance par Marie Pauline Prieur, propriétaire, demeurant à Billancourt, veuve de Louis Hippolyte Renaudon, à Louis Honoré Renaudon, architecte, demeurant 114, rue Saint-Dominique, et Georges Hippolyte Renaudon, bijoutier, demeurant 88, rue Lecourbe., 6 janvier 1910; MC/ET/XXXIV/1600
      quittance; architecte; Saint-Dominique (rue); Lecourbe (rue); Boulogne-Billancourt (Hauts-de-Seine); Prieur, Marie Pauline; Renaudon, Louis Hippolyte; Renaudon, Louis Renaudon; Renaudon, Georges Hippolyte
    - Procuration par Reine Marie Lesnichal, sans profession, veuve d'Eugène Charles Bocquet, à Jules Borel, comptable, demeurant 11, rue Roquepine., 6 janvier 1910 -27 janvier 1910; MC/ET/XXXIV/1600
      procuration; comptable; Roquépine (rue); Lesnichal, Reine Marie; Bocquet, Eugène Charles; Borel, Jules
    - Procuration par Louise Pilot, célibataire, majeure, sténographe, demeurant 8, rue Couche, à Achille Hettinger, fondé de pouvoirs, demeurant 15, rue Richer., 6 janvier 1910; MC/ET/XXXIV/1600
      procuration; Couche (rue); Richer (rue); Pilot, Louise; Hettinger, Achille
    - Contrat de mariage entre Gaston Jules Berneau, expéditionnaire, demeurant 49, rue d'Orsel, fils majeur de Charles Berneau, rentier, et de Marie Messia, son épouse, demeurant tous deux à Saint-Maixent, et Eugénie Clémentine Godard, sans profession, demeurant 49, rue d'Orsel, divorcée avec un enfant mineur de Prudent Alphonse Elleaume, fille majeure de Jules Godard, décédé, et de Louise Charlotte Terrier, sa veuve., 6 janvier 1910; MC/ET/XXXIV/1600
      contrat de mariage; Orsel (rue d'); Saint-Maixent-l'Ecole (Deux-Sèvres); Berneau, Gaston Jules; Berneau, Charles; Messia, Marie; Godard, Eugénie Clémentine; Elleaume, Prudent Alphonse; Godard, Jules; Terrier, Louise Charlotte
    - Bail par la compagnie d'assurance sur la vie La France à Jean Pierre Charbonnier, débitant de boissons au comptoir, demeurant 52, avenue de la République., 7 janvier 1910 -2 décembre 1918; MC/ET/XXXIV/1600
      À la suite: cession dudit bail à monsieur et madame Pottier, 31 mai 1912; cession dudit bail à monsieur et madame Pottier, 2 décembre 1918
      bail; République (avenue de la); commerçant; Charbonnier, Jean Pierre
    - Quittance par Charles Jules Mauger, syndic de faillites, demeurant 40, rue Saint-Honoré, liquidateur judiciaire de la Compagnie générale des tannins concentrés, à Louis Harriet, négociant, demeurant à Bayonne., 7 janvier 1910; MC/ET/XXXIV/1600
      quittance; syndic de faillite; négociant; Saint-Honoré (rue); Bayonne (Pyrénées-Atlantiques); Mauger, Charles Jules; Harriet, Louis
    - Procuration par Suzanne Léonie Détournelle Desrues, professeur de piano, à Henri Émile Leroy, architecte, son mari, demeurant tous deux 5, square Pétrelle., 8 janvier 1910; MC/ET/XXXIV/1600
      procuration; architecte; enseignant; Pétrelle (square); Détournelle Desrues, Suzanne Léonie; Leroy, Henri Émile
    - Bail et prorogation de bail par Alphonse Marie Joseph, comte de Reilhac, propriétaire, demeurant 16, rue de Marignan, à Ernest Caillet, négociant, et Florence Bernier, son épouse, demeurant 54, rue du Faubourg-Saint-Denis., 8 janvier 1910; MC/ET/XXXIV/1600
      bail; négociant; Marignan (rue de); Faubourg-Saint-Denis (rue du); Joseph, Alphonse Marie; Caillet, Ernest; Bernier, Florence
    - Bail par Lucien Auguste Aspe-Fleurimont, propriétaire, demeurant 91, rue de Villiers, à Joseph Clef, représentant de fabrique, demeurant à Avranches, Paul Clef, représentant de fabrique, demeurant aussi à Avranches, et Maurice Hurel, sans profession, demeurant à Alençon, membres de la société Clef frères et Compagnie., 10 janvier 1910; MC/ET/XXXIV/1600
      bail; Villiers (rue de); Avranches (Manche); Alençon (Orne); Aspe-Fleurimont, Lucien Auguste; Clef, Joseph; Clef, Paul; Hurel, Maurice
    - Obligation par Auguste Alfred Nilhard, négociant, demeurant 24, rue du Quatre-Septembre, à Henri Winter, tailleur, demeurant 34, avenue de l'Opéra., 12 janvier 1910 - 13 juin 1913; MC/ET/XXXIV/1600
      À la suite: mainlevée partielle, 7 juin 1912; mainlevée partielle, 4 avril 1913; mainlevée définitive, 13 juin 1913
      obligation; négociant; tailleur d'habits; 4-Septembre (rue du); Opéra (avenue de l'); Nilhard, Auguste Alfred; Winter, Henri
    - Quittance par Ernestine Louise Bongrand, propriétaire, demeurant 44, avenue du Bois-de-Boulogne, veuve de Jacob Guillaume, baron de Neufville, à Charles Ferdinand François Conotte, propriétaire, demeurant à Dives-sur-Mer., 13 janvier 1910; MC/ET/XXXIV/1600
      quittance; Bois-de-Boulogne (avenue du); Dives-sur-Mer (Calvados); Bongrand, Ernestine Louise; Neufville, Jacob Guillaume de; Conotte, Charles Ferdinand François
    - Dépôt judiciaire du testament d'Élisabeth Sorot, femme de Victor Pierre Davot, cotonnier, demeurant 22, rue Milton., 17 janvier 1910; MC/ET/XXXIV/1600
      dépôt de pièces; testament; Milton (rue); Sorot, Élisabeth; Davot, Victor Pierre
    - Procuration par Valdo Louis Barbey, artiste peintre, demeurant 1, rue des Saints-Pères, à Lucien Roy, architecte, demeurant 50, rue du Roule., 18 janvier 1910; MC/ET/XXXIV/1600
      procuration; peintre; architecte; Saints-Pères (rue des); Roule (rue du); Barbey, Valdo Louis; Roy, Lucien
    - Prêt conditionnel par le Crédit foncier de France à Valdo Louis Barbey, artiste peintre, demeurant 1 rue des Saints-Pères., 18 janvier 1910 - 4 mars 1910; MC/ET/XXXIV/1600
      À la suite: résiliation dudit prêt, 4 mars 1910
      peintre; Saints-Pères (rue des); Barbey, Valdo Louis
    - Bail par Félix Marie Louis Lejars, docteur en médecine, professeur agrégé à la faculté de médecine de Paris, chirurgien des hôpitaux de Paris, et Jeanne Françoise Adélaïde Le Fort, son épouse, tous deux demeurant 96, rue de la Victoire, à la société Ch. Lefèvre et Compagnie, dont le siège se trouve au 1, boulevard de Courcelles., 18 janvier 1910; MC/ET/XXXIV/1600
      bail; docteur d'université; enseignant; chirurgien; Victoire (rue de la); Courcelles (boulevard de); Lejars, Félix Marie Louis; Le Fort, Jeanne Françoise Adélaïde
    - Procuration par Armand Hubert Marie Michel, propriétaire, et Marie Marguerite Jeanne Ramey de Sugny, son épouse, tous deux demeurant 16, avenue du Trocadéro, à François Henri Bucher, clerc de notaire, demeurant 11, rue Roquépine., 20 janvier 1910; MC/ET/XXXIV/1600
      procuration; clerc de notaire; Trocadéro (avenue du); Roquépine (rue); Michel, Armand Hubert Marie; Ramey de Sugny, Marie Marguerite Jeanne; Bucher, François Henri
    - Inventaire après décès de Catherine Van Houdt, rentière, demeurant 4, rue Clairaut, veuve de François Moormans., 20 janvier 1910; MC/ET/XXXIV/1600
      inventaire après décès; Clairaut (rue); Van Houdt, Catherine; Moormans, François
    - Dissolution de la société L. et P. Rosenberg fils et cession de droits sociaux par Léonce à Paul Rosenberg, négociant en tableaux, demeurant 89, avenue Kléber., 20 janvier 1910 - 12 mars 1910; MC/ET/XXXIV/1600
      À la suite: dépôt de pièces de publication, 12 mars 1910
      acte de société; négociant; Kléber (avenue); Rosenberg, Léonce; Rosenberg, Paul
    - Société en nom collectif et en commandite Manuel F. Pardo et Cie entre Manuel Fortunato Pardo, négociant, demeurant 122, boulevard Exelmans, Manuel Fortunato Enrique Isaac Francisco Pardo, fils, négociant, demeurant aussi 122, boulevard Exelmans, et Lopé Mendoza, propriétaire, demeurant 1, rue Clairaut., 20 janvier 1910 - 21 janvier 1935; MC/ET/XXXIV/1600
      À la suite: dépôt des pièces de publication, 7 mars 1910; dépôt avec reconnaissance d’écriture par monsieur Moralès à monsieur Alfaro, 7 juillet 1914; prorogation de la société, 14 janvier 1920; dépôt des pièces de publication de la prorogation de la société, 8 juin 1920; prorogation de la société, 4 décembre 1934; dépôt des pièces de publicité, 21 janvier 1935
      acte de société; négociant; Exelmans (boulevard); Clairaut (rue); Pardo, Manuel Fortunato; Pardo, Manuel Fortunato Enrique Isaacs Francisco; Mendoza, Lopé
    - Mainlevée par Georges Alavoine, industriel, demeurant 46, rue de Rome, au profit de Lazare Simon, demeurant à Saint-Mandé., 21 janvier 1910; MC/ET/XXXIV/1600
      mainlevée; Rome (rue de); Saint-Mandé (Val-de-Marne); Alavoine, Georges; Simon, Lazare
    - Bail par la compagnie d’assurances sur la vie La France à Vincent Joseph Louis Fontaine, tailleur d’habits pour hommes, et Anne Marie Petitcolin, son épouse, demeurant 29, rue Jean Jacques Rousseau., 21 janvier 1910; MC/ET/XXXIV/1600
      bail; tailleur d'habits; Jean-Jacques-Rousseau (rue); Fontaine, Vincent Joseph Louis; Petitcolin, Anne Marie
    - Procuration par Éléonore Aglaé Octavie Dufrène, rentière, demeurant à Lagny-le-Sec, veuve de Léon Jacques Aronssohn, à Frédéric Adrien Félix Aronssohn, docteur en médecine, demeurant 96, boulevard du Port-Royal., 24 janvier 1910; MC/ET/XXXIV/1600
      procuration; médecin; Port-Royal (boulevard de); Lagny-le-Sec (Oise); Dufrène, Éléonore Aglaé Octavie; Aronssohn, Léon Jacques; Aronssohn, Frédéric Adrien Félix
    - Transport par Georges Lucien Deschamps, commissaire priseur, demeurant 52, boulevard Malesherbes, à Joséphine Cock, propriétaire, demeurant 2, boulevard Émile-Augier, veuve de Gustave Émile Paul Langangue., 25 janvier 1910; MC/ET/XXXIV/1600
      transport de droits; commissaire-priseur; Malesherbes (boulevard); Emile-Augier (boulevard); Deschamps, Georges Lucien; Cock, Joséphine; Langangue, Gustave Émile Paul
    - Notoriété rectificative des prénoms concernant Marie Victorine Chanceau, demeurant 150, avenue Victor Hugo, veuve en premières noces de Ludovic Sarot., 26 janvier 1910; MC/ET/XXXIV/1600
      notoriété; Victor-Hugo (avenue); Chanceau, Marie Victorine; Sarot, Ludovic
    - Procuration par Constant Maurice Boverat, courtier en marchandises assermenté au tribunal de commerce de la Seine, demeurant 7, rue du Coq-Héron, à Louis Raymond Boverat, son fils, docteur en droit, demeurant 31, rue Marbeuf., 27 janvier 1910; MC/ET/XXXIV/1600
      procuration; courtier; Coq-Héron (rue du); Marbeuf (rue); Boverat, Constant Maurice; Boverat, Louis Raymond
    - Inventaire après décès de Marie Louise Émilie Jullien, épouse de Bernard Gaston Paul Duval, associé d'agent de change, demeurant 21, rue de Lisbonne., 27 janvier 1910; MC/ET/XXXIV/1600
      inventaire après décès; agent de change; Lisbonne (rue de); Jullien, Marie Louise Émilie; Duval, Bernard Gaston Paul
    - Réquisition par Alphonsine Chaloyard, cuisinière, demeurant 8, rue Biscornet, de notification de mariage avec Désiré Joinville Joseph Vidaillat, maçon, demeurant 8, rue Biscornet., 28 janvier 1910; MC/ET/XXXIV/1600
      cuisinier; maçon; Biscornet (rue); Chaloyard, Alphonsine; Vidaillat, Joinville Joseph
    - Dépôt de cessions de parts de la Société Brun et compagnie par Claude Brun, architecte, demeurant 97, avenue de la Bourdonnais, à Suzanne Léonie Détournelle, épouse séparée de biens de monsieur Leroy, demeurant 36, avenue de Wagram, et monsieur Fournery, entrepreneur de peinture, demeurant 35, rue Vaneau, et de délibération de l'assemblée générale., 29 janvier 1910; MC/ET/XXXIV/1600
      cession; architecte; négociant; La-Bourdonnais (avenue de); Wagram (avenue de); Vaneau (rue); Brun, Claude; Détournelle, Suzanne Léonie; Leroy, M.; Fournery, M.
    - Délivrance de legs à la succession de Louise Joséphine Bajès, veuve d'Edmond Alexandre Dubuisson, par Georges Émile Lemarquis, administrateur, demeurant 3, rue Louis-le-Grand (et décharge de legs divers)., 31 janvier 1910; MC/ET/XXXIV/1600
      délivrance de legs; administrateur; Louis-Le-Grand (rue); Bajès, Louise Joséphine; Dubuisson, Edmond Alexandre; Lemarquis, Georges Émile
    - Décharge de legs par l'État à la succession d'Hippolyte François Alfred Chauchard, propriétaire, demeurant 5, avenue Velasquez [inventaire d'oeuvres aujourd'hui conservées au musée du Louvre et au musée d'Orsay]., 31 janvier 1910; MC/ET/XXXIV/1600
      délivrance de legs; Velasquez (avenue); Chauchard, Hippolyte François Alfred
    - Donation par Anne Marie Devillers à Napoléon Pernot, son époux, marchand de sciures, demeurant à Saint-Ouen., 1er février 1910; MC/ET/XXXIV/1600
      donation; commerçant; Saint-Ouen (Seine-Saint-Denis); Devilliers, Anne Marie; Pernot, Napoléon
    - Donation par Napoléon Pernot, marchand de sciures, demeurant à Saint-Ouen, à Anne Marie Devillers, son épouse., 1er février 1910; MC/ET/XXXIV/1600
      donation; commerçant; Saint-Ouen (Seine-Saint-Denis); Pernot, Napoléon; Devilliers, Anne Marie
    - Contrat de mariage entre Étienne Tallet, sans profession, demeurant 116, rue Parmentier, fils majeur de Pierre Tallet, marchand de vins, et d'Antoinette Lasserre, son épouse, demeurant aussi 116, rue Parmentier, et Marthe Bocquet, sans profession, demeurant 67, boulevard Voltaire, fille majeure d'Eugène Charles Bocquet, décédé, et de Marie Lechénéchal, sa veuve, demeurant aussi 67, boulevard Voltaire., 2 février 1910 - 21 juillet 1910; MC/ET/XXXIV/1600
      À la suite: dépôt de l'acte de mariage, 21 juillet 1910
      contrat de mariage; commerçant; Parmentier (rue); Voltaire (boulevard); Tallet, Étienne; Tallet, Pierre; Lasserre, Antoinette; Bocquet, Marthe; Bocquet, Eugène Charles; Lechénéchal, Marie
    - Consentement à exécution du testament d'Agathe Geneviève Justine Jouanique, veuve de François Joseph Audiffred, en faveur de l'Assistance publique., 4 février 1910 - 21 avril 1910; MC/ET/XXXIV/1600
      À la suite: décharge de legs par l'Assistance publique, 21 avril 1910
      testament; Jouanique, Agathe Geneviève; Audiffred, François Joseph
    - Notoriété rectificative des prénoms d'Éléonore Aglaé Octavie Dufrène, demeurant à Lagny-le-Sec, veuve de Léon Jacques Aronssohn., 4 février 1910; MC/ET/XXXIV/1600
      notoriété; Lagny-le-Sec (Oise); Dufrène, Éléonore Aglaé Octavie; Aronssohn, Léon Jacques
    - Inventaire après décès de Louis Alexandre Saloé, papetier encadreur, demeurant 1, rue Lemercier., 5 février 1910; MC/ET/XXXIV/1600
      inventaire après décès; papetier; encadreur; Lemercier (rue); Saloé, Louis Alexandre
    - Constatation d'emploi et d'immatricule concernant Thérèse Marie, Marguerite Marie, et Suzanne Marie Mellerio, demeurant 1, rue du Siam., 7 février 1910; MC/ET/XXXIV/1600
      Siam (rue de); Marie, Thérèse; Marie, Marguerite; Mellerio, Suzanne Marie
    - Dépôt de pièces concernant Marie Delahante, demeurant à Fontenay-aux-Roses et Paul Merenda, son époux, demeurant à Romilly-sur-Seine, au sujet de leur divorce., 7 février 1910; MC/ET/XXXIV/1600
      dépôt de pièces; Fontenay-aux-Roses (Hauts-de-Seine); Romilly-sur-Seine (Aube); Delahante, Marie; Merenda, Paul
    - Procuration par Georges Emmanuel Hamot, propriétaire, à Coralie Gabrielle Jeanne Joséphine André, son épouse., 9 février 1910; MC/ET/XXXIV/1600
      procuration; Hamot, Georges Emmanuel; André, Coralie Gabrielle Jeanne Joséphine
    - Renonciation à bénéfice d'inventaire par Louis Eugène Marin Labiche, propriétaire, demeurant 10, avenue de Messine, et Pierre Anatole Marin Labiche, propriétaire, demeurant 10, avenue de Messine., 9 février 1910; MC/ET/XXXIV/1600
      renonciation; Messine (avenue de); Labiche, Louis Eugène Marin; Labiche, Pierre Anatole Marin
    - Contrat de mariage entre Ernest Paul Lefranc, demeurant 39, rue Damrémont, fils majeur d'Alphonse Lefranc, décédé, et d'Adélaïde Borland, sa veuve, demeurant à Soissons, et Pauline Ernestine Louise Vaucanu, divorcée de Camille Marie Percheron, sans profession, demeurant à Boulogne-sur-Seine, fille majeure de Paul Eugène Vaucanu, négociant, demeurant à Boulogne-sur-Seine, et de Flore Marie Augustine Uhévard, son épouse, décédée., 10 février 1910; MC/ET/XXXIV/1600
      contrat de mariage; négociant; Damrémont (rue); Soissons (Aisne); Boulogne-sur-Mer (Pas-de-Calais); Lefranc, Ernest Paul; Lefranc, Alphonse; Borléand, Adélaïde; Vaucanu, Pauline Ernestine Louise; Percheron, Camille Marie; Vaucanu, Paul Eugène; Uhévard, Flore Marie Augustine
    - Dépôt de pièces concernant Cécile Overnay, épouse séparée de biens d'Eugène Secrétan, ancien directeur de la Société des métaux, avec qui elle demeurait 17, boulevard Beauséjour., 11 février 1910; MC/ET/XXXIV/1600
      dépôt de pièces; Beauséjour (boulevard de); Overnay, Cécile; Secrétan, Eugène
    - Contrat de mariage entre Jacques Nathan Rothschild, demeurant 28, rue Navarin, fils majeur de Léopold Rothschild, décédé, et d'Émilie Mauret, sa veuve, aujourd'hui épouse en secondes noces d'Eugène Moyse, demeurant 28, rue Navarin, et Angèle La Barbera, sans profession, demeurant à Neuilly-sur-Seine, fille majeure de Michel La Barbera, négociant, demeurant 22, rue Dieu, et de Clothilde Gruy, son épouse depuis divorcée, aujourd'hui épouse de monsieur Scelles, demeurant à Alger., 11 février 1910 - 12 mars 1910; MC/ET/XXXIV/1600
      À la suite: dépôt des pièces de publication, 12 mars 1910
      contrat de mariage; négociant; Navarin (rue de); Dieu (rue); Neuilly-sur-Seine (Hauts-de-Seine); Alger (Algérie); Rothschild, Jacques Nathan; Rothschild, Léopold; Mauret, Émilie; Moyse, Eugène; La Barbera, Angèle; La Barbera, Michel; Gruy, Clothilde; Scelles, M.
    - Délivrance de legs par Louise Marie Bécot, rentière, veuve de Marie Albert Lefèvre, demeurant 123, rue de Longchamp, à Antoine Henri Lepère, négociant, demeurant 105, rue de Courcelles, Louis Albert André Lepère, représentant de commerce, demeurant 53, rue Truffaut, et Eugène Marie Georges Lepère, ingénieur, demeurant 105, rue de Courcelles., 11 février 1910 - 23 janvier 1912; MC/ET/XXXIV/1600
      À la suite: mainlevée par messieurs Breuillaud et Bucaille du 23 janvier 1912
      délivrance de legs; négociant; ingénieur; Longchamp (rue de); Courcelles (rue de); Truffaut (rue); Bécot, Louise Marie; Lefèvre, Marie Albert; Lepère, Antoine Henri; Lepère, Louis Albert André; Lepère, Eugène Marie Georges
    - Procuration par Clarisse Victorine Alice Millet à Pierre Barthélemy Arthur Rivoire, son époux, négociant, demeurant tous deux 12, rue Auber., 12 février 1910; MC/ET/XXXIV/1600
      procuration; négociant; Auber (rue); Millet, Clarisse Victorine Alice; Rivoire, Pierre Bathélémy Arthur
    - Notoriété rectificative des prénoms de Pierre Secrétan, ingénieur, demeurant 19, boulevard Beauséjour., 12 février 1910; MC/ET/XXXIV/1600
      notoriété; ingénieur; Beauséjour (villa de); Secrétan, Pierre
    - Bail par Herminie Victorine Bierry, rentière, veuve d'Antoine Léon Viat, demeurant 42, rue Vignon, à Jean-Baptiste Jules Gaittet, tapissier décorateur, demeurant 38, rue Vignon., 14 février 1910 - 3 février 1914; MC/ET/XXXIV/1600
      À la suite: prorogation de bail, 2 septembre 1913; ratification de prorogation de bail, 3 février 1914
      bail; tapissier; décorateur; Vignon (rue); Bierry, Herminie Victorine; Viat, Antoine Léon; Gaittet, Jean-Baptiste Jules
    - Dépôt de pièces concernant l'envoi en possession des légataires d'Eugénie Marie Héloïse Hanot, veuve Chiron., 16 février 1910; MC/ET/XXXIV/1600
      dépôt de pièces; Hanot, Eugénie Marie Héloïse
    - Procuration par la société Manuel F. Pardo et Compagnie, représenté par Manuel Fortunato Pardo, négociant, demeurant 122, boulevard Exelmans, à Lope Maria Mendoza, propriétaire, de nationalité vénézuélienne, demeurant 90, rue Clairaut., 16 février 1910; MC/ET/XXXIV/1600
      procuration; négociant; Exelmans (boulevard); Clairaut (rue); Pardo, Manuel Fortunato; Mendoza, Lope Maria
    - Procuration par la société Manuel F. Pardo et Compagnie, représenté par Manuel Fortunato Pardo, négociant, demeurant 122, boulevard Exelmans, à Martin Moral, rentier, demeurant rue Condorcet., 16 février 1910; MC/ET/XXXIV/1600
      négociant; procuration; Moral, Martin; Exelmans (boulevard); Condorcet (rue); Pardo, Manuel Fortunato
    - Liquidation des reprises d'Antoinette Françoise Félicie Delaunoy, sans profession, épouse de Léon Louis Perol, représentant de commerce, demeurant tous deux 18, rue du Petit-Parc., 16 février 1910 - 14 février 1921; MC/ET/XXXIV/1600
      À la suite: quittance de reprises par madame Perol, 14 février 1921.
      liquidation; Petit-Parc (rue du); Delaunoy, Antoinette Françoise Félicie; Perol, Léon Louis
    - Notoriété rectificative concernant la succession de Léon Valentin Amédée Joseph Loiseau, inspecteur principal honoraire des chemins de fer d'Orléans, demeurant 9, rue Offémont., 17 février 1910; MC/ET/XXXIV/1600
      notoriété; Offémont (rue); Loiseau, Léon Valentin Amédée Joseph